臺灣臺中地方法院刑事判決　　　　　　　　　　　　九十三年度訴字第二八六號
　　公　訴　人　臺灣臺中地方法院檢察署檢察官
　　被　　　告　甲○○
右列被告因毒品危害防制條例案件，經檢察官提起公訴（九十三年度毒偵字第三二一
四號），被告於準備程序中就被訴事實為有罪之陳述，經詢問當事人之意見後，本院
合議庭裁定由受命法官獨任進行簡式審判程序，茲判決如左：
    主  文
甲○○連續施用第一級毒品，累犯，處有期徒刑拾月。扣案之注射針筒壹支，沒收；
扣案之第一級毒品海洛因壹小包（經送驗結果：含第一級第六項毒品海洛因成分，淨
重零點貳肆公克【空包裝袋重零點壹玖公克】），沒收銷燬之。
    事  實
一、甲○○曾於民國（下同）八十三年間，因肅清煙毒條例、違反麻醉藥品管理條例
    案件，經本院於八十三年七月二十八日以八十三年度訴字第一八○九號分別判決
    有期徒刑三年、四月，定應執行有期徒刑三年二月確定，又於同年因違反藥事法
    案件，經臺灣高等法院臺中分院以八十四年度上訴字第五二九號判處有期徒刑二
    月，經最高法院於八十四年八月二日上訴駁回確定，前開三罪經臺灣高等法院臺
    中分院八十四年十一月二十一日合併定應執行有期徒刑三年三月確定。另於八十
    四年間，因肅清煙毒條例案件、違反麻醉藥品管理條例案件，經本院於八十四年
    八月八日以八十四年度訴字第一四二三號分別判處有期徒刑三年二月、四月，經
    定應執行有期徒刑三年四月，經臺灣高等法院臺中分院八十五年三月二十日上訴
    駁回後確定，甲○○所犯上開數罪於八十四年三月二十八日入監執行，嗣於八十
    七年九月十六日縮短刑期假釋付保護管束，復因前開假釋付保護管束之裁定遭撤
    銷，復於八十八年八月三十一日入監執行殘刑，於九十二年二月三日縮刑期滿執
    行完畢。甲○○於九十二年間復因施用毒品案件，經本院於九十二年十月三日以
    九十二年度毒聲字第二四三七號裁定送觀察、勒戒後，認有繼續施用毒品傾向，
    經本院於九十二年十一月二十七日以九十二年度毒聲字第二八七八號裁定送戒治
    處所強制戒治，並經臺灣臺中地方法院檢察署檢察官提起公訴在案，嗣甲○○於
    九十三年一月九日因毒品危害防制條例之修正而釋放出所。
二、詎甲○○不知悔改，仍於前開觀察、勒戒執行完畢後之五年內，基於施用第一級
    毒品之概括犯意，自九十三年七月十七、十八日間起至八月十八日晚間之不詳時
    間，分別在桃園縣境內之拉拉山上及臺北縣汐止市○○○路山區，連續以海洛因
    摻水用注射針筒注射靜脈血管之方式，施用第一級毒品海洛因二次。嗣為警於同
    年八月二十三日十四時三十分許，在臺中縣太平市○○街與大富街口查獲，並扣
    得海洛因毒品一小包（淨重○．二四公克，空包裝重○．一九公克）及已使用過
    注射針筒一支等物。
三、案經臺中縣警察局霧峰分局報告臺灣臺中地方法院檢察署檢察官偵查起訴。
    理  由
一、右揭事實，業據被告甲○○於本院準備及簡式審判程序中坦承不諱，其稱：他是
    從九十三年七月十七、十八日間有施用過海洛因一次，之後在同年八月十八日晚
    間第二次施用海洛因，施用的地點分別是在桃園縣的拉拉山區及臺北縣汐止鎮○
    ○路四山區等語（見本院卷第二五、三一頁），另被告甲○○於九十三年八月二
    十三日十四時三十分許為警查獲時，在臺中縣警察局霧峰分局所採尿送驗結果，
    呈鴉片類藥物陽性反應，經以GC/MS（氣相層析質譜儀）確認結果亦呈可待因、
    嗎啡陽性反應，有臺中縣警察局霧峰分局尿液檢驗代號與真實姓名對照表、中山
    醫學大學附設醫院藥物濫用檢測中心九十三年九月二日濫用藥物尿液檢驗報告書
    一份附卷可稽（見偵查卷第五十、五二頁），再查：
（一）被告甲○○身上扣得之第一級毒品海洛因一包（經送驗結果：含第一級第六項
      毒品海洛因成分，淨重○‧二四公克【空包裝總重○‧一九公克】），有法務
      部調查局九十三年九月二十一日調科壹字第120014440號鑑定通知書一份為證
      （見偵查卷第五五頁），並有被告所有供施用第一級毒品海洛因所用之注射針
      筒一支扣案可證，是以被告甲○○自承於九十三年七月十七、十八日不詳時間
      及同年八月十八日晚間不詳時間，連續施用第一級毒品海洛因二次等語，即有
      所據，信屬可採。
（二）又被告甲○○於九十二年間復因施用毒品案件，經本院於九十二年十月三日以
      九十二年度毒聲字第二四三七號裁定送觀察、勒戒後，認有繼續施用毒品傾向
      ，經本院於九十二年十一月二十七日以九十二年度毒聲字第二八七八號裁定送
      戒治處所強制戒治，並經臺灣臺中地方法院檢察署檢察官提起公訴在案，嗣甲
      ○○於九十三年一月九日因毒品危害防制條例之修正而釋放出所等情，有臺灣
      臺中地方法院檢察署刑案資料查註紀錄表及臺灣高等法院被告全國前案紀錄表
      各一紙在卷可參。被告於前開觀察、勒戒執行完畢後五年內，再犯本案，依毒
      品危害防制條例第二十三條第二項規定，被告自應受刑事制裁，應依法論科。
      本件事證業臻明確，被告甲○○犯行至堪認定。
二、核被告甲○○所為，係犯毒品危害防制條例第十條第一項之施用第一級毒品罪。
    次第：
（一）被告甲○○持有第一級毒品之低度行為，應為施用第一級毒品之高度行為所吸
      收，不另論罪。
（二）被告甲○○先後二次施用第一級毒品海洛因之犯行，時間緊接，手段相同，所
      犯構成要件復相同，顯係基於概括犯意反覆為之，為連續犯，依刑法第五十六
      條規定論以一罪，並依法加重其刑。
（三）被告甲○○曾於八十三年間，因肅清煙毒條例、違反麻醉藥品管理條例案件，
      經本院於八十三年七月二十八日以八十三年度訴字第一八○九號分別判決有期
      徒刑三年、四月，定應執行有期徒刑三年二月確定，於同年間又因違反藥事法
      案件經臺灣高等法院臺中分院以八十四年度上訴字第五二九號判處有期徒刑二
      月，經最高法院於八十四年八月二日上訴駁回確定，前開三罪經臺灣高等法院
      臺中分院八十四年十一月二十一日合併定應執行有期徒刑三年三月，另於八十
      四年間，因肅清煙毒條例案件、違反麻醉藥品管理條例案件，經本院於八十四
      年八月八日以八十四年度訴字第一四二三號分別判處有期徒刑三年二月、四月
      ，經定應執行有期徒刑三年四月，經臺灣高等法院臺中分院八十五年三月二十
      日上訴駁回後確定，被告甲○○所犯上開數罪於八十四年三月二十八日入監執
      行，嗣於八十七年九月十六日縮短刑期假釋付保護管束，因前開假釋付保護管
      束之裁定遭撤銷，復於八十八年八月三十一日入監執行殘刑，於九十二年二月
      三日縮刑期滿執行完畢等情，有臺灣高等法院被告全國前案紀錄表、臺灣臺中
      地方法院檢察署刑案資料查註紀錄表各一份在卷可按，其受有期徒刑之執行完
      畢，五年以內再犯本件有期徒刑以上之罪，為累犯，依法遞加重其刑。
（四）爰審酌被告甲○○於九十二年間復因施用毒品案件，經本院於九十二年十月三
      日以九十二年度毒聲字第二四三七號裁定送觀察、勒戒後，認有繼續施用毒品
      傾向，經本院於九十二年十一月二十七日以九十二年度毒聲字第二八七八號裁
      定送戒治處所強制戒治，並經臺灣臺中地方法院檢察署檢察官提起公訴在案，
      嗣甲○○於九十三年一月九日因毒品危害防制條例之修正而釋放出所，竟仍不
      知戒惕，再度違犯本件毒品危害防制條例第十條第一項之罪，無視於毒品對於
      自身健康之戕害及國家對於杜絕毒品犯罪之禁令；其犯罪之動機、目的單純；
      又施用毒品係自戕行為，犯罪手段平和，亦未因此而危害他人，所生損害非大
      ；再考之其於犯後坦承犯行，態度良好，並參諸施用毒品者均有相當程度之成
      癮性及心理依賴，其犯罪心態與一般刑事犯罪之本質並不相同，應側重以適當
      之醫學治療及心理矯治處遇為宜等一切情狀，量處如主文所示之刑，以示懲儆
      。
三、扣案之第一級毒品海洛因一包（經送驗結果：含第一級第六項毒品海洛因成分，
    淨重○‧二四公克【空包裝總重○‧一九公克】），有法務部調查局九十三年九
    月二十一日調科壹字第120014440號鑑定通知書一份為證（見偵查卷第五五頁）
    ，係毒品危害防制條例第二條第二項第一款所定之第一級毒品，屬違禁物，不問
    是否屬於被告所有，應依毒品危害防制條例第十八條第一項前段之規定宣告沒收
    銷燬之。另扣得之注射針筒一支，為被告所有供施用第一級毒品海洛因犯罪所用
    之物，業據被告供陳明確（見本院卷第三二頁），爰依刑法第三十八條第一項第
    二款規定，宣告沒收之。
據上論斷，應依刑事訴訟法第二百七十三條之一第一項、第二百九十九條第一項前段
，毒品危害防制條例第十條第一項、第二十三條第二項、第十八條第一項前段，刑法
第十一條、第五十六條、第四十七條、第三十八條第一項第二款，判決如主文。
本案經檢察官乙○○到庭執行職務
中    華    民    國      九十三      年     十一    月       三十      日
                            臺灣臺中地方法院刑事第十二庭
                                    法  官  劉  兆  菊
右正本證明與原本無異。
如不服本判決，應於送達後十日內向本院提出上訴狀（須附繕本），上訴於臺灣高等
法院臺中分院。
                                    書記官
中    華    民    國      九十三      年     十一      月      三十     日
附錄論罪科刑法條
毒品危害防制條例第十條
施用第一級毒品者，處六月以上五年以下有期徒刑。
施用第二級毒品者，處三年以下有期徒刑。
